Inventaris van het archief van het Directoraat-Generaal van de Arbeid van het Ministerie van Sociale Zaken en Werkgelegenheid, (1940) 1980 - 1989 (1995)
Nationaal Archief, Den Haag
- Scheepvaart, 14
  - Stukken betreffende het opstellen van standpunten ten behoeve van de te Londen gehouden voorbereidende technische maritieme conferentie aangaande veiligheidsvoorschriften voor zeelieden die varen op schepen die onder "goedkope" vlag varen., 1956-1957; 444; 1 omslag
    Oude code: -1.813.2 map 34
  - Stukken betreffende het wijzigen van de Binnenschepenwet, bevattende bepalingen ter bevordering van de veiligheid van de vaart van schepen op de binnenwateren en van goede arbeidsomstandigheden aan boord van die schepen., 1980-1983; 445; 1 pak
    Oude code: -1.813.1 map 3
  - Stukken betreffende het mede opstellen van de instructie voor de Nederlandse delegatie naar de vergaderingen van de Werkgroep Transportvraagstukken Binnenvaart inzake het vaststellen van een richtlijn voor de technische voorschriften voor binnenvaartschepen., 1980-1986; 446; 1 omslag
    Oude code: -1.813/07.58 map 1
  - Stukken betreffende het tot stand komen van de Sociale Regeling Binnenvaart (ontwerp Vaartijdenwet)., 1980-1987; 447-452; 5 pakken en 1 omslag
    - 1980-1981, 447
      Oude code: -1.813.1 map 9
    - 1982, 448
      Oude code: -1.813.1 map 10
    - 1983, 449
      Oude code: -1.813.1 map 13
    - 1984, 450
      Oude code: -1.813.1 map 12
    - 1985-1986, 451
      Oude code: -1.813.1 map 11
    - 1987, 452; omslag
      Oude code: -1.813.1 map 14
  - Stukken betreffende het ratificeren en toepassen in Nederland van de Internationale Overeenkomst voor Veilige Containers., 1980-1994; 453-456; 2 pakken en 2 omslagen
    - 1980-1982, 453; pak
      Oude code: -1.813/07.76 map 5
    - 1983-1984, 454; pak
      Oude code: -1.813/07.76 map 6
    - 1985-1987, 455
      Oude code: -1.813/07.76 map 7
    - 1992-1994, 456
      Oude code: -1.813/07.76 map 66
  - Stukken betreffende het herzien van het Koninklijk Besluit Arbeids- en rusttijden zeescheepvaart en het ontwerpen van het veiligheidsboekje voor zeevarenden., 1981-1986; 457; 1 pak
    Oude code: -1.813.2 map 16
  - Stukken betreffende herziening van het Reglement van Onderzoek voor schepen op de Rijn., 1987-1988; 458; 1 omslag
    Oude code: -1.813.1 map 28
  - Stukken betreffende het tot stand komen van de uitvoeringsregeling Binnenschepenbesluit., 1987-1988; 459; 1 pak
    Oude code: -1.813.1 map 25
  - Stukken betreffende het tot stand komen van de Regeling van de vaartijden en de bemanningssterkte in de binnenvaart., 1987-1994; 460-465; 6 pakken
    - 1987-1989, 460
      Oude code: -1.813.1 map 22 en 23
    - 1990 jan. - juni, 461
      Oude code: -1.813.1 map 39
    - 1990 juli - dec., 462
      Oude code: -1.813.1 map 40
    - 1991 jan. - okt., 463
      Oude code: -1.813.1 map 41
    - 1991 nov. - dec., 464
      Oude code: -1.813.1 map 49
    - 1994, 465
      Oude code: -1.813.1 map 67
  - Stukken betreffende het opheffen van de Commissie van onderzoek naar de Arbeidsomstandigheden in het Binnenscheepvaartbedrijf., 1990-1992; 466; 1 omslag
    Oude code: -1.813.1/07.58 map 46 en 61
  - Stukken betreffende de implementatie van de EG-richtlijn betreffende minimum voorschriften inzake veiligheid en gezondheid aan boord van vissersvaartuigen., 1992-1993; 467; 1 omslag
    Oude code: 07.76 map 65
- Verkeer en vervoer, 15
  - Stukken betreffende het goedkeuren van de arbeids- en rusttijden van het Metro-personeel., 1981-1989; 468; 1 omslag
    Oude code: -1.812 map 7
  - Stukken betreffende het adviseren bij de vaststelling van de keuringsnormen voor de medische verklaring van vrachtwagenchauffeurs., 1982-1985; 469; 1 pak
    Oude code: -1.838.1 map 8
  - Eindrapport van de Stuurgroep Wegvervoerbeleid., 1988; 470; 1 omslag
    Oude code: -1.811/07.58 map 2
  - Stukken betreffende het voeren van overleg met het Ministerie van Verkeer en Waterstaat inzake de arbeids- en rusttijden in het vervoer., 1988-1989; 471; 1 omslag
    Oude code: -1.811 map 1
  - Stukken betreffende het uitvoeren van een marktverkenning inzake het wegvervoer., 1989-1991; 472-475; 3 pakken en 1 omslag
    - Algemeen. 1989-1991, 472-473
      - 1989-1990, 472
        Oude code: -1.811 map 5 en 12
      - 1991, 473
        Oude code: -1.811 map 14
    - Projectgroep Martkverkenning Wegvervoer. 1989-1990, 474-475
      - Instelling en samenstelling, 1989, 474; omslag
        Oude code: -1.811/07.58
      - Eindrapportage, 1990, 475
        Oude code: -1.811/07.58 map 16
  - Stukken betreffende het tot stand komen van een strategie inzake het wegvervoer bevattende een aanpak van de arboknelpunten in het goederen- en personenwegvervoer., 1991-1994; 476-479; 3 pakken en 1 omslag
    - Algemeen, 1991 - 1994, 476
      Oude code: -1.811 map 20
    - Landelijk inspectieproject laden/lossen in het goederenvervoer, 1992, 477
      Oude code: -1.811 map 23
    - Adviezen van diverse overleggroepen en werkgroepen, 1992 - 1993, 478
      Oude code: -1.811 map 22
    - Inspectieproject in het beroepsgoederen- en -personenvervoer, 1992 - 1993, 479; omslag
      Oude code: -1.811 map 24
  - Stukken betreffende het adviseren bij de tot standkoming van het ontwerp-besluit Regeling ontvallen betrouwbaarheidsvereiste., 1992; 480; 1 omslag
    Oude code: -1.838.1 map 33
- Volksgezondheid, 16
  - Stukken betreffende het tot stand komen van de Wet op de Geneesmiddelenvoorziening., 1951-1958; 481; 1 omslag
    Oude code: -1.772.7 map 1
  - Stukken betreffende het adviseren bij het tot stand komen van de artikelen twee en acht van het voorontwerp van de wet regelende de uitvoering van de paramedische beroepen., 1952-1953; 482; 1 omslag
    Oude code: -1.772.59 map 2
  - Stukken betreffende het verlenen van medewerking aan het opstellen van een concept voor een ontwerp van wet inzake het bevolkingsonderzoek., 1982-1983; 483; 1 omslag
    Oude code: -07.76 map 3
  - Stukken betreffende het op verzoek van het Ministerie van Welzijn Volksgezondheid en Cultuur verlenen van medewerking aan de ontwikkeling van het beleid ten aanzien van de bestrijding van aids, naar aanleiding van het risico om door de uitoefening van arbeid aids te kunnen oplopen., 1988-1989; 484-485; 1 pak en 1 omslag
    - Algemeen, 1988 - 1989, 484; pak
      Oude code: -1.774 map 99
    - Beantwoorden van Kamervragen over het verrichten van HIV-tests bij aanstellingskeuringen, 1989, 485
      Oude code: -1.774 / 07.355.2 map 98
  - Stukken betreffende het geven van commentaar op het wetsvoorstel op het bevolkingsonderzoek., 1990; 486; 1 pak
    Oude code: -07.7 map 6
  - Stukken betreffende het informeren van de minister inzake de raakvlakken die de notitie chronisch ziekenbeleid, gericht op een kwalitatieve en kwantitatieve verbetering van de zorg aan chronisch zieken van het Ministerie van Welzijn, Volksgezondheid en Cultuur, heeft met het beleid van het Ministerie van Sociale Zaken en Werkgelegenheid., 1991-1995; 487; 1 omslag
    Oude code: -07.23 map 5
  - Stukken betreffende het adviseren van de minister bij het tot stand komen van een gedragscode voor verzekeraars inzake het gebruik van aidstesten., 1992; 488; 1 pak
    Oude code: -1.774 map 11
  - Stukken betreffende het voeren van overleg met het Ministerie van Welzijn, Volksgezondheid en Cultuur over samenwerking inzake aangelegenheden betreffende arbeid en gezondheid., 1992-1993; 489; 1 omslag
    Oude code: -1.772/07.58 map 13
  - Stukken betreffende het voeren van overleg met de Sociale Verzekeringsraad inzake het wijzigen van de gegevensverstrekking door de bedrijfsvereningingen aan de Arbeidsinspectie over het ziekteverzuim., 1993; 490; 1 omslag
    Oude code: -1.848.4 map 12
- Werkgelegenheid/arbeidsmarkt, 17
  - Stukken betreffende het door de Arbeidsinspectie verricht beperkt onderzoek naar de arbeid van de meisjes in de industrieën te Veenendaal., 1953; 491; 1 omslag
    Oude code: 1.834.4/map5
  - Vergaderstukken en rapporten van de Werkgroep Arbeidsverzuim en Arbeidsongeschiktheid van de Interdepartementale Stuurgroep Beleidsvorming Niet-actieven (SBN)., 1979-1981; 492-494; 3 pakken
    - Vergaderstukken. 1979-1981, 492-493
      - 1979 - 1980 april, 492
        Oude code: geen code/map13,15,16
      - 1980 mei - 1981, 493
    - Rapporten, 1980 - 1981, 494
  - Stukken betreffende het al dan niet tijdelijk beëindigen van actieve inzet van mankracht en bemiddeling door het arbeidsbureau., 1981-1983; 495; 1 omslag
    Oude code: 1.839.61/map9
  - Stukken betreffende het leveren van een bijdrage aan de totstandkoming van het werkgelegenheidsplan., 1981-1983; 496-497; 2 pakken
    - 1981-1982, 496
      Oude code: 1.836/map 18
    - 1983, 497
      Oude code: 1.836/map18
  - Het beantwoorden van kamervragen met betrekking tot de werkgelegenheid en het werkgelegenheidsplan., 1982-1983; 498; 1 omslag
    Oude code: 1.836/07.355.2/map22
  - Stukken betreffende de standpuntbepaling met betrekking tot een regeling op het gebied van verwerving en selectie in de collectieve arbeidsovereenkomsten., 1982-1984; 499-500; 2 pakken
    - 1982-1983, 499
      Oude code: 1.831.15/map 1
    - 1984, 500
      Oude code: 1.831.15/map1
  - Stukken betreffende het onderzoek naar de medische aanstellingskeuringen en verslagen van vergaderingen van de Werkgroep Aanstellingskeuringen met betrekking tot de voorbereiding van de vragen van de Vaste Commissie voor de Volksgezondheid, voor Sociale Zaken en Werkgelegenheid en voor Justitie., 1988-1989; 501-502; 2 pakken
    - Algemeen, 1988 - 1989, 501
      Oude code: 1.772.2/map 2,3
    - Vergaderstukken en verslagen, 1988 - 1989, 502
      Oude code: 1.772.2/map2,3
  - Stukken betreffende de beleidsontwikkeling en activiteiten van de DGA met betrekking tot de relatie arbozorg, milieuzorg en kwaliteitszorg en met betrekking tot veiligheid en gezondheid., 1990-1991; 503; 1 pak
    Oude code: 1.83/map27,29
  - Stukken betreffende het onderzoek naar het alcoholgebruik tijdens het werk, alsmede het overmatig alcoholgebruik door werknemers buiten het werk met als gevolg het veroorzaken van grote problemen tijdens de werksituatie., 1990-1991; 504; 1 pak
    Oude code: 1.83/map14
  - Stukken betreffende de concept-rapportage met betrekking tot de arbeidsmarkt 1991., 505; 1 omslag
    Oude code: 1.83/map32
- Wet Arbeid Gehandicapte Werknemers, 18
  - Stukken betreffende het wijzigen van de Wet Plaatsing Minder Valide Arbeidskrachten., 1980-1982; 506; 1 pak
    Oude code: -1.835.9 map 2
  - Stukken betreffende het totstandkomen van het uitvoeringsbeleid voor de Wet Arbeid Gehandicapte Werknemers., 1980-1988; 507-508; 2 pakken
    - 1980-1986, 507
      Oude code: -1.835.9 map 4
    - 1986-1988, 508
      Oude code: -1.835.9 map 5
  - Stukken betreffende de instelling, samenstelling en verslagen van de Werkgroep Uitvoering Wet Arbeid Gehandicapte Werknemers., 1981-1987; 509; 1 omslag
    Oude code: -1.835.9/07.58 map 1
  - Stukken betreffende de toepassing van artikel 6 van de WAG inzake de aanpassing van de werkplaats., 1992-1993; 510; 1 omslag
    Oude code: -1.835.9 map 7
- Wet Gevaarlijke Stoffen, 19
  - Stukken betreffende het tot stand komen van de Ontwerp-Wet Ontplofbare Stoffen en Vervoer Vloeibare Brandstoffen, alsmede het ontwerp-reglement Ontplofbare Stoffen., 1949-1954; 511; pak
    Oude code: 7.783 / map 52
  - Stukken betreffende het verlenen van medewerking aan het tot stand komen van de ontwerp-Wet Gevaarlijke Stoffen., 1952-1960; 512-513; 2 pakken
    - Algemeen, 1952 - 1959, 512
      Oude code: 1.783 / map 50
    - Totstandkoming van voorontwerpen, 1953 - 1960, 513
      Oude code: 1.783 / map 51
  - Stukken betreffende de totstandkoming van een Algemene Maatregel van Bestuur ter uitvoering van art. 7, eerste lid, onder a en b, van de Wet Gevaarlijke Stoffen (Besluit Aflevering Gevaarlijke Stoffen), inzake indeling, verpakking en het kenmerken van gevaarlijke stoffen., 1974-1983; 514; 1 omslag
    Oude code: 1.783 / map 11
  - Stukken betreffende het beantwoorden van Tweede Kamervragen over de veiligheid bij gebruik, vervoer en verwerking van gevaarlijke stoffen., 1975-1987; 515; 1 pak
    Oude code: 1.783/07.353.3 / map 12/13
  - Stukken betreffende het totstandkomen van wijzigingen van de Wet- en het Reglement Gevaarlijke Stoffen en van het Afleveringsbesluit Gevaarlijke Stoffen en het Afleveringsbesluit Gevaarlijke Preparaten., 1977-1987; 516; 1 pak
    Oude code: 1.783 / map 19
  - Stukken betreffende de uitvoering van EEG-richtlijnen inzake gevaarlijke stoffen., 1978-1979; 517; 1 omslag
    Oude code: 1.783 / map 21
  - Stukken betreffende de vaststelling van het tijdstip van in werking treding van het Besluit Aflevering Gevaarlijke Stoffen (BAGS) en uitvoeringsbepalingen hiervan., 1979-1980; 518-520; 3 pakken
    - 1979, 518
      Oude code: 1.783 / map 25
    - 1980 jan. - juni, 519
      Oude code: 1.783 / map 28
    - 1980 juli - dec., 520
      Oude code: 1.783 / map 27
  - Stukken betreffende het totstandkomen van de Wet Milieugevaarlijke Stoffen., 1979-1980; 521; 1 pak
    Oude code: 1.783 / map 18/20
  - Vergaderstukken van de Werkgroep Besluit Aflevering Gevaarlijke Stoffen (BAGS)., 1979-1980; 522; 1 omslag
    Oude code: 1.783 / map 35
  - Stukken betreffende wijzigingen in het Besluit Aflevering Gevaarlijke Stoffen (BAGS), het Afleveringsbesluit Gevaarlijke Stoffen (AGS) en het Afleveringsbesluit Gevaarlijke Preparaten (AGP)., 1980-1985; 523-526; 2 pakken en 2 omslagen
    - 1980-1982, 523
      Oude code: 1.783 / map 32
    - 1983, 524; pak
      Oude code: 1.783 / map 29
    - 1984, 525
    - 1985, 526; pak
      Oude code: 1.783 / map 30
  - Stukken betreffende een adviesaanvraag bij Sociaal Economische Raad (SER) inzake ministeriële bevoegdheid tot het eisen van (nader) onderzoek van (nieuwe) chemische stoffen (en preparaten) in verband met risico's voor het arbeidsmilieu., 1981-1982; 527; 1 pak
    Oude code: 1.783 / map 17
  - Stukken betreffende de geheimhouding van gegevens over nieuwe stoffen, waarvan verspreiding voor de kennisgever tot schade kan leiden op industrieel en commercieel gebied, dit in het kader van de III-fase wetgeving kennisgevingsprocedure van de ontwerp-Wet milieugevaarlijke stoffen., 1982-1983; 528; 1 omslag
  - Stukken betreffende de evaluatie van het uitvoeren van het Besluit Aflevering Gevaarlijke Stoffen (BAGS), het Afleveringsbesluit Gevaarlijke Stoffen (AGS) en het Afleveringsbesluit Gevaarlijke Preparaten (AGP., 1985-1987; 529-530; 2 pakken
    - 1985, 529
      Oude code: 1.783 / map 3
    - 1986-1987, 530
  - Stukken betreffende de herziening van wettelijke maatregelen inzake de etikettering en aanduiding van gevaarlijke stoffen en preparaten., 1986; 531; 1 pak
    Oude code: 614.8-084.54 / map 6
  - Stukken betreffende de Ontwerp-Wet Vervoer Gevaarlijke Stoffen (WVGS), deze wet is bedoeld als vervanging van de huidige Wet Gevaarlijke Stoffen., 1990-1994; 532-533; 1 pak en 1 omslag
    - 1990-1991, 532
      Oude code: 1.783 / map 69
    - 1992-1994, 533; pak
      Oude code: 1.783 / map 71